【裁判字號】    97,聲,2919
【裁判日期】    980108
【裁判案由】    定應執行之刑
【裁判全文】
臺灣桃園地方法院刑事裁定              97年度聲字第2919號
聲  請  人  臺灣桃園地方法院檢察署檢察官
受  刑  人  甲○○
                      1號5樓.
上列聲請人因受刑人甲○○因犯強盜等案件，先後判決確定如附
表所載，聲請定其應執行刑（96年度執聲字第818 號），本院裁
定如下：
    主  文
甲○○所犯如附表編號1 、2 所示之罪，依法視為已減刑如附表
所載，並與附表編號3 所示不應減刑之罪所處之刑，應執行有期
徒刑柒年貳月。
    理  由
一、聲請意旨略以：受刑人甲○○因強盜等案件，經附表所示法
    院判處如附表所示之刑，並定應執行刑有期徒刑10月確定在
    案。嗣受刑人於95年12月5 日假釋出監，於97年12月25日假
    釋期滿執行完畢。茲因受刑人於中華民國96年罪犯減刑條例
    （下稱減刑條例）96年7 月16日施行前仍在假釋中，則依該
    條例第2 條第2 項規定，其如附表所示之罪所處之刑，因符
    合減刑條例第2 條第1 項第3 款之規定，視為已依該條例減
    刑，而處如附表所示視為減刑後之刑，惟如附表所示之罪仍
    有定應執行刑之必要，爰依法聲請定其應執行刑等語。
二、按數罪併罰，有二裁判以上者，依刑法第51條規定，定其應
    執行刑，同法第53條定有明文。刑法第2 條第1 項所規定，
    關於新舊法比較適用，係指被告行為後法律有變更，而其所
    涉犯之案件，法院尚未為裁判者而言，如法院已裁判確定，
    即無其適用，此觀該法條規定自明。因此，數罪併罰，有2
    裁判以上，而依刑法第51條之規定定其應執行刑時，除裁判
    確定前犯數罪，其中一罪在新法施行前者外，如各罪於法律
    變更前均已判決確定，而於法律變更後始合併定執行刑時，
    即應依原確定裁判時所適用之法律定其應執行刑（96年度臺
    非字第102 號判決意旨參照）。查本件如附表所示3 罪，既
    均於95年7 月1 日刑法修正施行前確定，而於法律變更後始
    合併定執行刑，依上開說明，即應逕依原確定裁判時即修正
    前刑法第51條規定定其應執行刑。又附表編號3 所示之罪，
    其確定日期為91年1 月29日，且附表編號1 、2 所示之罪，
    其犯罪日期復在91年1 月29日以前，符合數罪併罰之規定，
    自應合併定其應執行之刑，先予敘明。
三、次按減刑條例第2 條第2 項規定，假釋中之人犯，於該條例
    施行之日起，視為已依第1 項規定減其宣告刑，毋庸聲請裁
    定減刑。而法律詞語所謂之「視為」者，乃將具有類似性質
    ，而實質不同之法律事實，基於公益之需要，以法律「擬制
    」方式強行規定，賦予相同法律效果之立法。故凡合於「視
    為」應具之要件事實者，即應適用其所擬制規定之法律效果
    。是依上開規定，「視為」減刑之案件，於檢察官依減刑標
    準換算其減得之刑期後，即脫離該減刑條例之規範，使原宣
    告刑已變更為新之宣告刑。如原宣告刑已定其執行刑者，因
    據以定其應執行刑之宣告刑已經變更，自應聲請另定其應執
    行之刑（最高法院97年度臺非字第232 號判決意旨參照）。
    再按數罪併罰已定執行刑案件，如數罪均應減刑者，於減刑
    後另定執行刑時，宜定為原定執行刑之二分之一；數罪有應
    減刑、有不應減刑者，於減刑後另定執行刑時，宜在原定執
    行刑之刑期以下酌定其執行刑，法院辦理96年減刑案件應行
    注意事項第15項亦定有明文。準此：
(一)、本件受刑人於附表所示日期犯如附表所示之罪，經分別判處
    如附表所示之刑，且經定應執行刑為有期徒刑10月確定；嗣
    受刑人雖於95年12月5 日縮短刑期假釋出監並交付保護管束
    ，且於97年12月25日保護管束期滿，未經撤銷假釋，其所餘
    刑期視為已執行完畢等情，有臺灣高等法院被告前案紀錄表
    、判決書、檢察官執行指揮書、被告提示簡表、刑案資料查
    註紀錄表等件為證。惟受刑人所犯如附表編號1 、2 所示之
    罪，犯罪時間既在96年4 月24日以前，即合於減刑條件，且
    其於96年7 月16日減刑條例施行時並未執行完畢，復於假釋
    中受有保護管束之宣告，則其原受宣告之罪刑，即符合減刑
    規定而視為減刑，自應就視為減刑後之刑，另定其應執行刑
    ，俾便縮短其保護管束期間之執行，以免剝奪其視為減刑之
    利益。至本件受刑人之保護管束期間雖於聲請人聲請時業已
    屆滿，惟若於減刑後另定執行刑，受刑人之執行期滿日則可
    提前，就受刑人日後若再犯罪是否該當累犯或可否諭知緩刑
    ，仍有其法律上之實益存在，故為受刑人之利益計，仍應予
    准許。
(二)、次查，本件受刑人所犯如附表、1 、2 所示之2 罪，原本總
    計刑期為有期徒刑1 年，經本院以90年度訴字第826 號判決
    而定應執行刑為有期徒刑10月。因其所減少之有期徒刑2 月
    ，非專屬於附表1 、2 所示某一特定之罪，故上開應行注意
    事項始規定數罪有應減刑、有不應減刑者，於減刑後另定執
    行刑時，在原定執行刑之刑期以下酌定其執行刑，即符規定
    。本院斟酌上開規定、各罪所量處之刑及原減少之刑度，認
    受刑人所犯附表編號1 、2 所示之罪，應減刑二分之一為詳
    如附表編號1 、2 所載，並與附表編號3 所列不應減刑之犯
    罪所處之刑，應執行有期徒刑7 年2 月為適當。
四、據上論斷，應依刑事訴訟法第477 條第1 項，修正前刑法第
    53條、第51條第5 款，中華民國96年罪犯減刑條例第2 條第
    1 項第3 款、第8 條第1 項、第11條，裁定如主文。
中    華    民    國    98    年    1     月    8     日
                  刑事第八庭    法  官  張瓊華
以上正本證明與原本無異。
如不服本裁定，應於送達後5 日內，向本院提出抗告狀。
                                書記官  江惠婷
中    華    民    國    98    年    1     月    14    日


司法院資訊處製作；財團法人民間司法改革基金會備份。
